臺灣臺中地方法院民事判決
110年度訴更一字第7號
原      告  許英善  
被      告  李裕男  
上列當事人間請求確認三七五租約法律關係不存在事件，經臺灣
高等法院臺中分院發回更審，本院不經言詞辯論判決如下：
    主  文
原告之訴駁回。
訴訟費用由原告負擔。
    理  由
一、按「原告之訴，有下列各款情形之一者，法院得不經言詞辯
    論，逕以判決駁回之。但其情形可以補正者，審判長應定期
    間先命補正：一、當事人不適格或欠缺權利保護必要。……前
    二項情形，原告之訴因逾期未補正經裁判駁回後，不得再為
    補正。」民事訴訟法第249條第2項第1款、第3項分別定有明
    文。
二、本件原告於臺中高等行政法院起訴經移送前來部分，經本院
    調卷查明為原告於民國109年9月26日具狀所寫訴之聲明五記
    載：「確認原告與訴訟參加人李裕男之間並無原告之所有權
    土地坐落台中市○○區○○段00000000000000號亦有三七五肚社
    九一號之租約（法律關係不存在）…」（見臺中高等行政法
    院109年度訴字第141號卷二第750頁），前經本院以其訴訟
    標的為確定判決之效力所及，以裁定駁回其訴。經臺灣高等
    法院臺中分院發回更審，指稱：「本件訴訟標的對於中華民
    國、許再益、許英汝及郭再添及抗告人必須合一確定。是關
    於本件起訴之請求，中華民國、許再益、許英汝、郭再添及
    抗告人應視為一體而不得僅為一部之裁判。原裁定僅就抗告
    人為裁判，而未對中華民國、許再益、許英汝及郭再添併為
    裁判，尚有未洽。抗告意旨雖未指摘及此，惟原裁定此部分
    既有可議，仍應由本院將原裁定予以廢棄，又本件訴訟尚未
    經一審實質判決，為救當事人審級利益，爰發回原法院另為
    妥適之處理。」等語。惟中華民國、許再益、許英汝、郭再
    添均非本件訴訟之當事人，本院自不得為訴外裁判，核其言
    下之意，無非指示本院先處理原告之訴當事人不適格之情形
    。
三、查坐落臺中市○○區○○段00000000000000地號土地共有關係分
    別如附表所示，有各該土地登記謄本及相關資料附卷可稽。
    經本院於110年6月15日函請原告補正事項中闡明並命補正：
    「原告並未將自己與李裕男以外之訟爭土地全體共有人列為
    本件訴訟當事人，為當事人不適格，亦請於旨揭期限（即10
    日）內，補正當事人、訴之聲明、事實及理由。…如逾期未
    補正，依民事訴訟法第249條規定辦理。」同月18日即送達
    原告，有本院函稿及送達證書在卷可憑。惟原告僅於110年6
    月25日提出民事補正狀就此回應：「原告於臺中高等行政法
    院也是經由本人提訴，故此依據內政部85年11月23日台內地
    字第8511092號函確認原告適格」云云，原告既逾期迄今未
    補正，依首揭規定，爰不經言詞辯論，逕以程序判決駁回其
    訴。
四、訴訟費用負擔之依據：民事訴訟法第78條。
中　　華　　民　　國　　110 　年　　10　　月　　25　　日
                  民事第二庭    法  官  蔡嘉裕
正本係照原本作成。
如對本判決上訴，須於判決送達後20日內向本院提出上訴狀。如
委任律師提起上訴者，應一併繳納上訴審裁判費。
中　　華　　民　　國　　110 　年　　10　　月　　25　　日
                                書記官  譚系媛
附表
上揭土地地號 1164 1165 1166 土地共有人及其應有部分之比例 許再益1/8 郭再添1/8 李裕男1/2 許英汝1/8 許英善1/8 中華民國1/2 許再益1/6 許英汝1/6 許英善1/6 中華民國1/2 許再益1/6 許英汝1/6 許英善1/6